# 陈版主，利润表中归属于母公司所有者的净利润的列示

提问人：lhj229 时间：2017-03-10 12:04:46
利润表中归属于母公司所有者的净利润是否应该按解释 7 号扣除所有权益工具的利息后列示？？谢谢

回答人：chenyiwei
应归属于本公司发行的其他权益工具的持有人的收益，仍列入本公司合并报表中“归属母公司股东的净利润”中。但如果是在更高一层的母公司的合并报表中，这部分损益就要列入子公司的少数股东损益了。